臺灣士林地方法院民事裁定            100年度小上字第62號
上  訴  人  永富經貿有限公司即永富理貨有限公司
法定代理人  梁榮安
被  上訴人  羅瑋侖
上列當事人間請求損害賠償事件，上訴人對於中華民國100 年7
月13日本院士林簡易庭100 年度士小字第807 號第一審判決提起
上訴，本院裁定如下：
    主  文
上訴駁回。
第二審訴訟費用新臺幣壹仟伍佰元由上訴人負擔。
    理  由
一、按關於請求給付金錢或其他代替物或有價證券之訴訟，其標
    的金額或價額在新臺幣（下同）10萬元以下者，適用小額程
    序；對於小額訴訟之第一審裁判之上訴，非以其違背法令為
    理由不得為之，民事訴訟法第436 條之8 第1 項、第436 條
    之24第2 項分別定有明文。又上訴狀內應記載上訴理由，表
    明下列各款事項：(一)原判決所違背之法令及其具體內容；(二)
    依訴訟資料可認為原判決有違背法令之具體事實，觀諸民事
    訴訟法第436 條之25規定甚明。亦即上訴狀應就第一審判決
    如何違背法令為具體之指摘，並揭示該法規之條項或其內容
    ，若係成文法以外之法則，應揭示該法則之旨趣，倘為司法
    院解釋或最高法院之判例，則應揭示該判解之字號或其內容
    ，或揭示如何當然違背法令之事實，上訴狀如未依此項方法
    表明者，即難認為已對第一審判決之違背法令有具體之指摘
    （最高法院71年臺上字第314 號判例參照）。再按上訴狀內
    未表明上訴理由者，上訴人應於提起上訴後20日內，提出理
    由書於原審法院，未提出者，毋庸命其補正，由原審法院以
    裁定駁回之；如原審法院未裁定駁回者，應由第二審法院以
    上訴不合法逕予駁回，民事訴訟法第436 條之32第2 項準用
    同法第471 條第1 項、第444 條第1 項等規定至明。
二、本件訴訟標的金額為10萬元以下，原審乃依小額訴訟程序審
    理，判決被上訴人應給付上訴人17,503元，並駁回上訴人其
    餘之訴。上訴人就此聲明不服，於民國100 年7 月29日提起
    上訴。其上訴意旨略以：上訴人已將修車廠之估價費用及車
    輛損傷情形告知被上訴人才進行修理，被上訴人自應賠償全
    部之車輛修理費89,352元。核其內容，僅就被上訴人是否須
    賠償全額之車輛修理費任加指摘，並未具體指出原判決違背
    何等法規之內容及具體事實。揆諸上揭說明，本件上訴即難
    認為合法，爰依法裁定駁回上訴。
三、據上論結，依民事訴訟法第436 條之32第2 項、第444 條第
    1 項、第436 條之19第1 項、第95條、第78條，裁定如主文
    。
中    華    民    國   100    年    9     月    22    日
                  民事第一庭  審判長法  官  陳麗芬
                                    法  官  孫曉青
                                    法  官  俞慧君
以上正本證明與原本無異。
本件裁定不得抗告。
中    華    民    國   100    年    9     月    22    日
                                    書記官  蔡岳霖